【裁判字號】    96,訴,4699
【裁判日期】    970903
【裁判案由】    毒品危害防制條例
【裁判全文】
臺灣板橋地方法院刑事判決              96年度訴字第4699號
公  訴  人  臺灣板橋地方法院檢察署檢察官
被      告  甲○○
上列被告因毒品危害防制條例案件，經檢察官提起公訴（96年度
毒偵字第8526號），本院裁定改用簡式審判程序審理，判決如下
：
    主  文
甲○○施用第一級毒品，累犯，處有期徒刑玖月。扣案之第一級
毒品海洛因壹包（毛重零點貳陸公克），沒收銷燬之；扣案之注
射針筒貳支、分裝杓壹支，均沒收。又施用第二級毒品，累犯，
處有期徒刑伍月。扣案之第二級毒品甲基安非他命壹包（驗餘毛
重零點參陸公克），沒收銷燬之；扣案之分裝杓壹支，沒收。應
執行有期徒刑壹年；扣案之第一級毒品海洛因壹包（毛重零點貳
陸公克）、第二級毒品甲基安非他命壹包（驗餘毛重零點參陸公
克），均沒收銷燬之；扣案之注射針筒貳支、分裝杓壹支，均沒
收。
    事  實
一、甲○○前於民國90年間因施用毒品案件，經臺灣臺北地方法
    院以90年度毒聲字第1280號裁定送觀察、勒戒後，認無繼續
    施用毒品之傾向，於90年9 月28日執行完畢釋放出所，並由
    臺灣臺北地方法院檢察署檢察官於同日以90年度毒偵字第15
    68號為不起訴處分確定。又於93年間因施用毒品案件，經臺
    灣臺北地方法院於93年7 月23日以93年度訴字第562 號各判
    處有期徒刑7 月、4 月，應執行有期徒刑10月確定。又於同
    年間因竊盜案件，經本院於93年1 月29日以93年度簡字第27
    4 號判處有期徒刑4 月，如易科罰金以銀元300 元折算1 日
    確定。上開3 罪嗣經臺灣臺北地方法院裁定應執行有期徒刑
    1 年2 月確定，甫於94年7 月26日縮刑期滿執行完畢（於本
    件構成累犯）。又於95年間因施用毒品案件，經本院於95年
    12 月29 日以95年度訴字第2131號各判處有期徒刑7 月、3
    月，應執行有期徒刑8 月確定，嗣於96年7 月16日經本院以
    96年度聲減字第1840號裁定各減為有期徒刑3 月又15日、1
    月又15日，應執行有期徒刑4 月確定。復於96年間因施用毒
    品案件，經本院於96年7 月9 日以95年度訴字第3736號各判
    處有期徒刑10月、4 月，應執行有期徒刑1 年確定。嗣經本
    院於96年11月13日以96年度聲減字第7480號裁定各減為有期
    徒刑5 月、2 月，並與上開經本院96年度聲減字第1840號裁
    定減刑確定之犯罪所減得之刑，應執行有期徒刑10月確定（
    現執行中）。詎其猶不知悔改，復基於施用第1 級毒品海洛
    因之犯意，於96年10月22日某時，在其位於臺北縣中和市○
    ○路之租屋處，以針筒注射之方式，施用第1 級毒品海洛因
    乙次。另基於施用第2 級毒品甲基安非他命之犯意，於同日
    某時，在上址租屋處，以吸食器燒烤之方式，施用第2 級毒
    品甲基安非他命乙次。嗣於同（22）日凌晨3 時30分許，甲
    ○○騎乘機車行經臺北縣土城市○○路及中興路口，因形跡
    可疑，為警上前盤查而查獲，並扣得第1 級毒品海洛因1 包
    （毛重0.26公克）、甲基安非他命1 包（驗餘毛重0.36公克
    ）、及其所有，供施用第1 級毒品海洛因所用之注射針筒2
    支、供施用第1 級毒品海洛因及第2 級毒品甲基安非他命所
    用之分裝杓1 支（起訴書漏載），始供出上情。
二、案經臺北縣政府警察局土城分局報請臺灣板橋地方法院檢察
    檢察署檢察官偵查起訴。
    理  由
一、上揭事實業據被告甲○○於本院審理中坦承不諱（見本院97
    年7 月11日準備程序筆錄及簡式審判筆錄、97年8 月13日簡
    式審判筆錄），並有第1 級毒品海洛因1 包（毛重0.26公克
    ）、第2 級毒品甲基安非他命1 包（驗餘毛重0.36公克）、
    注射針筒2 支、分裝杓1 支扣案可證（見臺灣板橋地方法院
    檢察署96年度毒偵字第8526號偵查卷第26頁）。而被告為警
    查獲後所採集之尿液經送檢驗結果，確呈嗎啡及甲基安非他
    命陽性反應，此有臺北縣政府警察局土城分局偵辦毒品案尿
    液編號及姓名對照表及臺灣檢驗科技股份有限公司96年11月
    16日出具之CH/2007/B0122 號濫用藥物尿液檢驗報告各1 紙
    在卷可憑（見上開偵查卷第35頁、第41頁）。此外，並有臺
    灣檢驗科技股份有限公司96年11月14日出具之濫用藥物檢驗
    報告1 紙在卷可佐（見本院刑事卷），足徵被告之任意性自
    白與事實相符。又被告前於90年間因施用毒品案件，經臺灣
    臺北地方法院以90年度毒聲字第1280號裁定送觀察、勒戒後
    ，認無繼續施用毒品之傾向，於90年9 月28日執行完畢釋放
    出所，並由臺灣臺北地方法院檢察署檢察官於同日以90年度
    毒偵字第15 68 號為不起訴處分確定。又於93年間因施用毒
    品案件，經臺灣臺北地方法院於93年7 月23日以93年度訴字
    第56 2號各判處有期徒刑7 月、4 月，應執行有期徒刑10月
    確定。又於同年間因竊盜案件，經本院於93年1 月29日以93
    年度簡字第274 號判處有期徒刑4 月，如易科罰金以銀元30
    0 元折算1 日確定。上開3 罪嗣經臺灣臺北地方法院裁定應
    執行有期徒刑1 年2 月確定，甫於94年7 月26日縮刑期滿執
    行完畢（於本件構成累犯）。又於95年間因施用毒品案件，
    經本院於95年12月29日以95年度訴字第2131號各判處有期徒
    刑7 月、3 月，應執行有期徒刑8 月確定，嗣於96年7 月16
    日經本院以96年度聲減字第1840號裁定各減為有期徒刑3 月
    又15日、1 月又15日，應執行有期徒刑4 月確定。復於96年
    間因施用毒品案件，經本院於96年7 月9 日以95年度訴字第
    3736號各判處有期徒刑10月、4 月，應執行有期徒刑1 年確
    定。嗣經本院於96年11月13日以96年度聲減字第7480號裁定
    各減為有期徒刑5 月、2 月，並與上開經本院96年度聲減字
    第1840號裁定減刑確定之犯罪所減得之刑，應執行有期徒刑
    10月確定（現執行中）等情，有臺灣高等法院被告前案紀錄
    表1 件在卷可憑。是以，本件事證明確，被告施用第1 級毒
    品海洛因及第2 級毒品甲基安非他命之犯行均堪認定，應予
    依法論處。
二、核被告甲○○所為，係犯毒品危害防制條例第10條第1 項之
    施用第1 級毒品罪及同條第2 項之施用第2 級毒品罪。被告
    持有第1 級毒品海洛因及第2 級毒品甲基安非他命，既意在
    供己施用，其持有之低度行為應為施用之高度行為所吸收，
    均不另論罪。被告所犯上開2 罪間，犯意各別，顯係另行起
    意，應予分論併罰。末查，被告有如事實欄所載之論罪科刑
    及執行情形，有臺灣高等法院被告前案紀錄表1 份在卷可查
    ，其於有期徒刑執行完畢後，5 年內故意再犯本件有期徒刑
    以上之2 罪，均為累犯，均應依法加重其刑。爰審酌被告素
    行不佳，有臺灣高等法院被告前案紀錄表1 份在卷可稽，多
    次漠視法令之禁制，恣意濫用毒品，戕害己身，顯無悔改之
    意，惟對於他人尚無明顯重大危害，及其犯後坦承犯行，態
    度良好等一切情狀，各量處如主文所示之刑，並定其應執行
    之刑，以資懲儆。
三、扣案之海洛因1 包（毛重0.26公克）、甲基安非他命1 包（
    驗餘毛重0.36公克），分屬第1 、2 級毒品（其內毒品與外
    袋無法析離完盡，應概認屬查獲之毒品），不問屬何人所有
    ，應依毒品危害防制條例第18條第1 項前段之規定併予宣告
    沒收銷燬之；另扣案之注射針筒2 支，為被告所有，且為供
    其施用第1 級毒品海洛因之用；分裝杓1 支，為被告所有，
    且為供其施用第2 級毒品海洛因及第2 級毒品甲基安非他命
    之用，業據其於警詢中供明在卷，應依刑法第38條第1 項第
    2 款之規定宣告沒收，公訴人認應依毒品危害防制條例第19
    條第1 項規定宣告沒收，容有誤會，附此敘明。
四、本件經檢察官提起公訴，被告於準備程序中就被訴事實為有
    罪之陳述，經法官告知簡式審判程序之旨，並聽取公訴人、
    被告之意見後，本院合議庭裁定由受命法官獨任進行簡式審
    判程序，併予敘明。
據上論斷，應依刑事訴訟法第273 條之1 第1 項、第299 條第 1
項前段，毒品危害防制條例第10條、第18條第1 項前段，刑法第
11條前段、第47條第1 項、第51條第5 款、第38條第1 項第2 款
，判決如主文。
本案經檢察官郭季青到庭執行職務。
中    華    民    國    97    年    9     月    3     日
                  刑事第十九庭  法  官  曾正耀
以上正本證明與原本無異。
如不服本判決，應於判決送達後10日內敘明上訴理由，向本院提
出上訴狀。
                                書記官  田世杰
中    華    民    國    97    年    9     月    3     日
附錄論罪科刑依據之法條：
毒品危害防制條例第10條
施用第1級毒品者，處 6 月以上 5 年以下有期徒刑。
施用第2級毒品者，處 3 年以下有期徒刑。


司法院資訊處製作；財團法人民間司法改革基金會備份。
